【裁判字號】    90,訴,704
【裁判日期】    900530
【裁判案由】    公共危險等
【裁判全文】
臺灣臺中地方法院刑事判決                            九十年度訴字第七０四號
    公  訴  人  台灣台中地方法院檢察署檢察官
    被      告  甲○○
右列被告因公共危險等案件，經檢察官提起公訴（九十年度偵字第一八七二號、二九
四一號），本院判決如左：
    主  文
甲○○竊盜，處有期徒刑陸月，扣案之鑰匙壹支沒收。又損壞公務員職務上掌管之物
品，處有期徒刑拾月，扣案之甲苯空瓶壹個、打火機壹個均沒收。又對於公務員依法
執行職務時施強暴，處有期徒刑拾月。應執行有期徒刑貳年，並於刑之執行完畢或赦
免後，令入勞動場所強制工作貳年。扣案之鑰匙壹支、甲苯空瓶壹個、打火機壹個均
沒收。
    事  實
一、甲○○（原名張志忠，於民國八十八年一月四日更名）有竊盜、恐嚇、妨害家庭
    等多項前科，迭經法院判處有期徒刑確定並執行完畢（均未構成累犯）。又於八
    十九年十二月十六日侵入臺中縣警察局大甲分局（下稱大甲分局）大甲派出所竊
    取警用彈藥，為大甲分局警員查獲，報告臺灣臺中地方法院檢察署檢察官偵辦，
    並經提起公訴，仍不知悔誤。竟意圖為自己不法之所有，於九十年一月十一日下
    午十五時許，在台中縣大甲鎮華豐教練場前，竊取乙○○所有車牌號碼ＧＧＮ─
    一一八號之黃色重型機車（該機車於九十年一月十日零時許，在台中縣大甲鎮○
    ○路一八六號前失竊），得手後供己騎乘使用，嗣於九十年一月十三日下午二時
    五十分許，甲○○騎乘該車至臺中縣外埔鄉大東村幸福二巷口，為大甲分局員警
    查獲。甲○○因屢遭大甲分局查獲犯行，心生不滿，於九十年二月二日下午一時
    四十五分許，至臺中縣大甲鎮○○路○段九六一巷大甲分局停車場內，潑灑可燃
    液體甲苯在該分局職務上所掌管之車牌號碼Ａ二─七一八七號警用巡邏車，再以
    打火機引燃，幸隔鄰之大甲消防小隊發覺，即時撲滅，惟該巡邏車之左邊雨刷及
    引擎蓋上部分烤漆已遭損壞。嗣大甲分局員警陳錕曜、丙○○據報到場查緝，甲
    ○○為脫免逮捕，復另行起意，對依法執行職務之員警陳錕曜潑灑甲苯，致陳錕
    曜眼部因甲苯潑灑而灼傷（傷害部份未據告訴），隨即為警查獲當場逮捕。
二、案經臺中縣警察局大甲分局報告臺灣臺中地方法院檢察署檢察官偵查起訴。
    理  由
一、訊據被告甲○○，矢口否認上開犯行，辯稱：其因吸食強力膠意識不清，而上開
    車牌號碼ＧＧＮ－一一八號機車又與其所有之機車相似因此誤認，才將該機車騎
    走。又其並未潑灑甲苯在警車上，係因吸食強力膠後神志不清，不小心潑灑甲苯
    在警車上，可能因為抽煙，而不小心點燃警車。警察人員至現場處理時，其為逃
    避警察逮捕，不小心才將甲苯潑到警員身上，並無妨害公務之意思云云。經查：
（一）竊盜部分：(1)前揭竊盜事實，業據被告於警訊中供述甚明，其供稱：「（你於
      何時地竊取機車？該車車籍資料和牌照號碼為何？）是於九十年元月十一日下
      午十五時偷竊的，該車車主為乙○○，住大甲鎮○○里○○路一八六號，廠牌
      三陽、黃色、車牌ＧＧＮ－一一八號。」；「（你是如何行竊該機車？竊得之
      機車做何用途？）是在大甲鎮華豐教練場前竊取的，是用我身上所有的鑰匙撬
      開該車，就是警方所查獲時所用那把鑰匙，所竊得之機車是要自己騎用的。」
      （九十年度偵字第一八七二偵查卷第十頁反面）。核與被害人乙○○於警訊及
      偵查中指述之情節相符，復有車輛竊盜、車牌失竊資料個別查詢報表─查詢車
      輛認可資料及被害人乙○○立具之贓物領據附卷可稽。(2)雖被告在審理中辯稱
      ：係因誤認才將該車騎走云云。惟被告所有之機車車牌號碼為ＪＣＥ－０七五
      號，被害人乙○○上開被竊之機車車牌號碼則為ＧＧＮ－一一八號，此有行車
      執照影本在卷可憑，且被告供稱於九十年一月十日騎乘該機車，至九十年一月
      十三日經警查獲為止，前後達三日之久，依一般人之生活經驗，自無可能將車
      牌不同之他人所有機車誤認為己有，且又使用數日。(3)再者，被告先於警訊中
      供稱：該車係於九十年一月十一日下午十五時許在華豐教練場旁竊得，復又於
      偵查中供稱：因其機車於住家（即大甲鎮○○路四五二巷八五弄六號）附近失
      竊，而該車停在大甲鎮○○路，因與其機車相似，其誤認而騎走云云（上開偵
      查卷第二十四頁反面）。被告對於在何處騎乘被害人所有之上開機車，前後所
      供不一，是否可信即非無疑。是以，被告前揭所辯，顯不足採，其竊盜之犯行
      堪以認定。
（二）損壞公物及妨害公務部分：(1)右揭損壞公物及妨害公務犯行，已據證人即現場
      處理之警員陳錕曜、曾世明於本院審理時結證屬實，復有修車估價單、消防隊
      之民眾報案紀錄簿、現場照片八幀在卷可憑，復有被告所有，用以損壞公物及
      妨害公物之打火機及裝甲苯之空瓶各一個扣案可資佐證。(2)被告雖辯稱：其並
      未潑灑甲苯在警車上，係因吸食強力膠後神志不清，不小心潑灑甲苯在警車上
      ，可能因為抽煙，而不小心點燃警車。警察人員至現場處理時，其為逃避警察
      逮捕，不小心才將甲苯潑到警員身上，並無妨害公務之意思云云。然被告為警
      當場查獲後，於警察人員訊問時，尚能清楚供述甲苯及強力膠在何處購買（九
      十年度偵字第二九四一號偵查卷第十一頁）。被告應係故意將甲苯撥撒在警車
      上及以打火機點燃無疑。又至現場處理之員警丙○○於本院審理時結證稱：被
      告為警查獲時並未攜帶香煙（本院九十年五月十六日審判筆錄）。被告辯稱係
      抽煙點燃甲苯一節，實不足採。(3)警察人員因被告因上開損壞公物之行，當場
      查獲後逮捕被告，自係依法執行職務，被告既已明知其手中持有甲苯，竟又對
      依法執行職務之員警施以強暴行為，其辯稱無妨害公務之故意，更無足採。事
      證明確，被告前揭損壞公物及妨害公務之犯行，均足認定。
二、按刑法第一百三十八條之毀損公務員職務上掌管之物品罪，祇要對於公務員職務
    上所掌管之物品，有毀棄、損壞、隱匿或致令不堪用之任一行為，罪即成立，不
    以兼具為限（最高法院八十八年度台上字第三七四二號判決意旨參照）。而組成
    汽車之任一零件與配備，均具有其特定之功能性，如汽車之雨刷係為提供車輛於
    雨中安全行駛之效用，引擎蓋上烤漆則有保護引擎蓋板金之功能。如遭破壞，自
    足減損各該零件之功能及作用，降低汽車駕駛之安全性，並造成修復或更換零件
    之財物損失，均足成立損壞物品之罪。是核被告上開所為，係犯刑法第三百二十
    條第一項之竊盜罪、第一百三十八條第一項之損壞公務罪及第一百三十五條第一
    項之妨害公務執行罪。被告所犯上開三罪，犯意各別，行為互殊，應分論併罰。
    爰審酌被告素行不良，平日吸膠滋事，對執法之警察機關人員施暴、毀損車輛，
    又在停車場內燒車危險性甚高，雖因即時灌救未釀成巨禍，然被告漠視可能發生
    之危險結果，實足非難，並審酌其犯罪之動機、目的、所受之刺激、手段、品行
    、智識程度及犯罪後之態度等一切情狀，量處如主文所示之刑，並定其應執行之
    刑。查被告曾有多次前科，有卷附臺灣高等法院被告全國前案紀錄表可按，竟仍
    不知悔改，屢犯他罪，平日吸膠遊蕩，顯有犯罪之習慣，為矯治其惡習，併諭知
    於刑之執行完畢或赦免後，令入勞動場所強制工作。扣案之鑰匙一支、盛裝甲苯
    之空瓶一個（其內原裝之甲苯已經被告用完）及打火機一個，均為被告所有，且
    係供其犯罪所用之物，業據被告供明在卷，爰依刑法第三十八條第一項第二款之
    規定宣告沒收。
三、公訴意旨另以：被告潑灑可燃液體甲苯在該分局職務上所掌管之車牌號碼Ａ二─
    七一八七號警用巡邏車，再以打火機引燃，放火燒毀該車引擎蓋，致生公共危險
    ，因認被告亦涉有刑法第一百七十五條第一項之公共危險罪嫌云云。惟按刑法第
    一百七十五條第一項放火燒燬同法第一百七十三條、第一百七十四條以外之他人
    所有物，致生公共危險罪，其所謂之「公共危險」，雖祇須有發生實害之蓋然性
    為已足，惟必也須有致生公共危險之結果之具體危險，始克相當（最高法院八十
    六年度台上字第二三四八號判決意旨參照）。查上開警用巡邏車因被告潑灑甲苯
    後點火，受有左雨刷通風網損壞及引擎蓋上一小部分之烤漆遭燒壞，但以被告潑
    灑之甲苯容量及現場照片以觀，其火勢應不致造成任何延燒，而足以生公共危險
    之結果之具體危險。再者，該燃燒之程度，顯難認為已達到使上開巡邏車因火力
    燃燒，而喪失其效用之「燒毀」程度，參照上開最高法院判決意旨所示，被告所
    為，尚與刑法第一百七十五條第一項之放火燒毀住宅等以外他人所有物罪之構成
    要件有間。此外復查無其他證據證明被告有公訴人所指之此部份犯行，惟公訴意
    旨認此部分與前揭有罪部分有牽連犯裁判上一罪關係，爰不另為無罪之諭知。
據上論斷，應依刑事訴訟法第二百九十九條第一項前段，刑法第三百二十條第一項、
第一百三十八條第一項、第一百三十五條第一項、第五十一條第五款、第九十條第一
項、第三十八條第一項第二款，罰金罰鍰提高標準條例第一條前段，判決如主文。
中      華      民      國      九十      年      五      月    三十    日
                                        法  官  林  三  元
右正本證明與原本無異。
如不服本判決，應於送達後十日內向本院提出上訴狀 （須附繕本） ，上訴於台灣高
等法院台中分院。
                                        書記官
中      華      民      國      九十      年      五      月    三十    日
附錄論罪科刑法條
刑法第一百三十五條第一項：
對於公務員依法執行職務時，施強暴脅迫者，處三年以下有期徒刑、拘役或三百元以
下罰金。
刑法第一百三十八條：
毀棄、損壞或隱匿公務員職務上掌管或委託第三人掌管之文書、圖畫、物品，或致令
不堪用者，處五年以下有期徒刑。
刑法第三百二十條第一項：
意圖為自己或第三人不法之所有，而竊取他人之動產者，為竊盜罪，處五年以下有期
徒刑、拘役或五百元以下罰金。


司法院資訊處製作；財團法人民間司法改革基金會備份。
